最高法院刑事判決                                八十八年度台上字第七三三號
    上  訴  人  甲○○
右上訴人因常業詐欺案件，不服台灣高等法院台南分院中華民國八十七年三月十二日
第二審判決（八十六年度上訴字第一七二二號，起訴案號：台灣嘉義地方法院檢察署
八十六年度偵字第一○一七、二四五二號），提起上訴，本院判決如左：
    主  文
上訴駁回。
    理  由
按刑事訴訟法第三百七十七條規定，上訴於第三審法院，非以判決違背法令為理由，
不得為之。是提起第三審上訴，應以原判決違背法令為理由，係屬法定要件。如果上
訴理由狀並未依據卷內訴訟資料，具體指摘原判決不適用何種法則或如何適用不當，
或所指摘原判決違法情事，顯與法律規定得為第三審上訴理由之違法情形，不相適合
時，均應認其上訴為違背法律上之程式，予以駁回。本件原判決綜合調查證據之結果
，認上訴人甲○○共同犯有刑法第三百四十條以犯意圖為自己不法之所有，以詐術使
人將本人之物交付罪為常業之事實，因認第一審判決論上訴人以上開罪名，處有期徒
刑肆年貳月，併科罰金伍萬元，罰金如易服勞役，以佰元折算壹日。扣案如第一審
判決主文所示售貨帳冊等物均沒收，為無不合，予以維持，駁回上訴人在第二審之上
訴，已詳認定犯罪事實之依據及憑以認定之理由，並對上訴人否認犯罪之辯詞，如
何不足採信，均已依據卷內資料予以指駁及說明，從形式上觀察，原判決並無違背法
令情形。按事實之認定，證據之取捨及證據證明力之判斷，乃事實審法院之職權，苟
無違反經驗法則及論理法則，自難指為違法。原判決論處上訴人上開罪刑，已詳述其
憑據及取捨證據之心證理由，核與證據法則尚無違背。上訴意旨謂：伊受翁國柱僱用
，而為日合豐商行掛名負責人。員工之錄用，工作內容及薪資發放，悉由翁國柱決定
。銷貨收入之存放或提領，亦由翁國柱及其妻吳麗卿負責，伊均不能參與，且迄未分
得分文。迨翁國柱於民國八十六年一月二十六日畏罪潛逃，伊尚不知情等語，係就原
判決已詳為論斷與說明之事項，再為事實上之爭執，殊非適法之第三審上訴理由。又
本件事證已臻明確，原審未傳訊證人梁毓雄、林建發及未調閱黃永周設於台南區中小
企業銀行中興分行帳戶存款往來明細、提款資料而為無益之調查，亦不能指為調查未
盡。此外，上訴人徒憑己意，對原審職權之適法行使及原判決已詳為論斷之事項，再
事爭辯，顯與法定上訴第三審之形式要件不符，其上訴違背法律上之程式，應予駁回
。
據上論結，應依刑事訴訟法第三百九十五條前段，判決如主文。
中      華      民      國    八十八    年      二      月     十一     日
                              最高法院刑事第八庭
                                  審判長法官  謝  家  鶴
                                        法官  洪  文  章
                                        法官  花  滿  堂
                                        法官  陳  世  淙
                                        法官  呂  潮  澤
      右正本證明與原本無異
                                              書  記  官
中      華      民      國    八十八    年      二      月    二十三    日
